---
title: "Evaluation Reports"
output:
  html_document:
    df_print: paged
date: "Last compiled on `r format(Sys.time(), '%d %B, %Y')`"
---

```{r setup, include=FALSE}
knitr::opts_chunk$set(echo = TRUE)

```

## Introduction


Ferner benötigen wir eine Liste mit Angaben ?ber die Schule (Schulnummer, Schulart, etc.), um einen Bericht zu erstellen. Die Funktion `get_snr()` gibt einen Datensatz mit aktiv und abgelaufen Umfragen aus Limesurvey zurück. Für Testzwecke können die folgenden Parameter auch manuell gesetzt werden.


```{r}
#02  Adjust tmp parameters######################################################
tmp.snr <- "0001"

#UBB TRUE or FALSE
tmp.ubb <- FALSE

#Report for: tmp.audience == sus, leh, elt, all, ubb
tmp.audience <- "all"

#Report results (Text) for PDF
tmp.results <- "all"

#School type
tmp.stype <- "gy"

#Ganztag TRUE or FALSE
tmp.ganztag <- FALSE
```


Nachdem alle Parameter f?r den Bericht bekannt sind, kann man ?ber die Funktion `get_parameter()` die Parameter der Metadaten sowie die entsprechenden Daten von Limesurvey abrufen. Letztere ist eine Wrapper-Funktion, mit mehreren Schritten. 

```{r, eval=FALSE}
get_parameter(user = tmp.user,
              credential = tmp.credential,
              server = tmp.server,
              snr = tmp.snr,
              audience = tmp.audience,
              ubb = tmp.ubb,
              ganztag = tmp.ganztag,
              stype = tmp.stype,
              logger = tmp.log)
```




Zuerst werden die Ordner und Verzeichnisse erstellt (via `create_directories()`), sowie Vorlagen kopiert, um den Bericht zu erstellen (siehe den Ordner `res`). Danach wird eine Verbindung zum Limesurvey-Server hergestellt (?ber `surveyConnectLs()`) und die Rohdaten (`tmp.data`) werden ?ber `surveyGetDataLongformat()` abgerufen. Ebenso werden die Metadaten geladen. 

Um einzelne Plots zu erstellen, enthalt das globale Object `tmp.meta` das Report Template und den Namen des Plots. Die Funktion informiert dar?ber, ob der Download geklappt hat und gibt die Rohdaten zur?ck.

```{r, eval=FALSE}
#Meta data
head(tmp.meta)

#Report template
tmp.report

#School
tmp.name

```

Der Evaluatinsbereicht besteht aus Abbildungen und Tabellen. Die Funktion `export_plot()` erstellt eine Grafik und exportiert sie als PDF. 


```{r, eval=FALSE}
export_plot(meta = tmp.meta[1],
            audience = tmp.audience,
            ubb = tmp.ubb,
            export = FALSE)
```



Die Funktion `create_allplots2()` ist eine Wrapperfunktion, welche f?r alle in den Metadaten gelisteten Plots eine Grafik erstellt und diese direkt als PDF exportiert.

```{r, eval=FALSE}
#create_allplots (with data export); create_allplots2 (without data export)
create_allplots2(meta = tmp.meta,
                audience = tmp.audience,
                ubb = tmp.ubb)

```



In Analogie dazu kreiiert und exportiert die `export_tables()` Funktion datzgeh?rigen Tabellen f?r den Report.  

```{r, eval=FALSE}
#Export tables
export_tables(meta = tmp.meta, 
              audience = tmp.audience, 
              ubb = tmp.ubb)
```


Abschlie?end rendert die Funktion `create_pdfs()` das PDF: Basierend auf den Templates werden alle zuvor exportieren Grafiken und Tabellen im PDF ber?cksichtigt.

```{r, eval=FALSE}
#Create PDFs
create_pdfs(snr = tmp.snr,
            audience = tmp.audience,
            name = tmp.name,
            year = tmp.year,
            ubb = tmp.ubb,
            n = tmp.n,
            d = tmp.dauer,
            results = tmp.results)
```

Neben den bereits bekannten Parametern, wird hier auch der Name der Schule (`tmp.name`), die Anzahl der Teilnehmer (`tmp.n`), die Dauer der Umfrage (`tmp.dauer`) sowie ein Textstring `results` ?bergeben, letzteres bezeichnet die Ergebnisse f?r unterschiedliche Befragungsgruppen an. Diese Parameter werden von rmarkdown verwendet, um den Report zu erstellen (siehe `get_snr`). 











